【裁判字號】    90,上易,404
【裁判日期】    900419
【裁判案由】    傷害
【裁判全文】
臺灣高等法院臺南分院刑事判決               九十年度上易字第四四號    Ｇ
      上  訴  人  臺灣嘉義地方法院檢察署檢察官
      被      告  乙  ○  ○
右上訴人因被告傷害案件，不服臺灣嘉義地方法院八十九年度易字第一二一五號中華
民國八十九年十二月三十日第一審判決（起訴案號：臺灣嘉義地方法院檢察署八十九
年度偵字第六七六九號），提起上訴，本院判決如左：
      主      文
原判決撤銷。
乙○○傷害人之身體，處拘役貳拾日，如易科罰金以參佰元折算壹日。
      主      文
一、乙○○於民國 (下同）八十九年七月二十四日凌晨五時許，在嘉義縣中埔鄉○○
    路七三九巷十三弄五號住處，因不滿其胞兄甲○○對其母親大聲謾罵，而與之發
    生爭吵，旋即基於普通傷害之犯意，出手毆打甲○○，致甲○○受有右上眼眶部
    長一點五公分寬一公分挫傷皮下瘀血、鼻樑部長二點五公分寬一點五公分挫傷皮
    下瘀血、右手部長零點五公分寬零點五公分挫傷皮下剝脫及背部長八公分寬三公
    分挫傷皮下紅瘀等傷害。
二、案經被害人甲○○訴由臺灣嘉義地方法院檢察署檢察官偵查起訴。
      理      由
一、訊據被告乙○○對上開事實業於偵查、原審及本院審理時坦承不諱，核與被害人
    甲○○指述之情節相符，並有被害人驗傷診斷書一份附卷可按（附於八十九年發
    查字第二九一號偵查卷第五頁），事證明確，被告犯行堪以認定。
二、查被告傷害人之身體，核其所為係犯刑法第二百七十七條第一項之普通傷害罪。
    原審予以論罪科刑，固非無見，惟查本件傷害之時間為八十九年七月二十四日凌
    晨五時許，業據告訴人指訴在卷（詳於八十九年發查字第二九一號偵查卷第三頁
    背面）原審誤為八十九年七月二十九日，自有未洽。檢察官上訴意旨，雖未指摘
    及此，並以被告有殺人之意圖（按檢察官僅起訴普通傷害罪，並未起訴殺人未遂
    罪），原審量刑太輕，指摘原判決不當，固無可取，但原判決既有前述可議之處
    ，即屬無可維持，應由本院撤銷改判，爰審酌被告並無前科，素行尚佳及其犯罪
    之動機、目的、手段暨與告訴人係兄弟關係，偶因衝突而互毆，犯後坦白承認，
    尚知悔改等情，量處如主文第二項所示之刑，並諭知易科罰金以參佰元折算壹日
    。
據上論斷，應依刑事訴訟法第三百六十九條第一項前段、第三百六十四條、第二百九
十九條第一項前段，刑法第二百七十七條第一項、第四十一條，罰金罰鍰提高標準條
例第一條前段、第二條，判決如主文。
本案經檢察官吳忠賢到庭執行職務
中    華    民    國      九十      年      四      月        十九      日
                                  臺灣高等法院臺南分院刑事第六庭
                                      審判長法官  楊    明    章
            法官  徐    宏    志
                                            法官  戴    勝    利
右正本證明與原本無異。
不得上訴。
                                      法院書記官  吳    銘    添
中    華    民    國      九十      年      四      月       二十       日
附錄：本判決論罪科刑法條：
刑法第二百七十七條第一項：傷害人之身體或健康者，處三年以下有期徒刑、拘役或
                          一千元以下罰金。


司法院資訊處製作；財團法人民間司法改革基金會備份。
